

NATHAN GEERS

Telefoonnummer E-mailadres

Huidig Adres

06 - 48 03 41 35

nathangeers2000@outlook.com

Griekenlandstraat 31

Bergen op Zoom

Over mijzelf:

Hallo! Mijn naam is Nathan en ik ben 23 jaar. Momenteel volg ik de studie HBO Associate degree 'Informatica' in Roosendaal.

In mijn vrije tijd ben ik graag creatief bezig met muziek, tekenen en programmeren. Ook ga ik af en toe naar festivals om met vrienden helemaal in de muziek op te gaan!

Als ik mezelf zou omschrijven in een korte zin:

'Een rustige, sociale, creatieve all-rounder die altijd klaar zal staan om iemand te helpen!'

Vaardigheden

- Webapplicaties bouwen
- Projectmatig samenwerken
- Communicatie
- Creatief vormgeven
- Solidworks 3D design
- Mendix development
- Bedrijfskundige analyses

Talen

Nederlands (moedertaal)

Engels (vloeiend)

Werkervaring

MCD Supermarkten / Boon's Markt te BoZ

2014 - 2022

Als eerste baantje hier begonnen als 'spiegelaar' en uiteindelijk 8 jaar gebleven als vakkenvuller / winkelmedewerker.

In het laatste jaar ook ervaring opgedaan als aanvullend kassamedewerker.

MAAT notaris te Halsteren - Fulltime

2022 - 2023

Anderhalf jaar fulltime gewerkt als administratief medewerker.

Hierbij heb ik naast de administratieve werkzaamheden ook veel (telefonisch) contact gehad met klanten om advies te geven.

Kwantum Nederland te BoZ

2024 - heden

Momenteel werkzaam als verkoopmedewerker in het weekend. Zelfstandig klanten helpen met het zoeken van een passend advies.

Opleidingen

RSG t'Rijks 2013 - 2018

Niveau HAVO; profiel Natuur en Gezondheid (N&G).

Avans Hogeschool - HBO Bachelor

2018 - 2022

Bachelor Gezondheidszorg Technologie, propedeuse behaald, diploma niet.

AdA Roosendaal - HBO Associate Degree

2024 - heden

AD Informatica studie en lid van de opleidingscommissie.

Certificaten

Anglia Certificates of English ESOL Masters (CEFR C2)

2017

2018

2018

In totaal heb ik 4 Anglia certificaten in de Engelse taal behaald.

Het meest recent behaalde certificaat is op Masters (CEFR C2) niveau.

E-learning HACCP & CBL Hygiënecode Hygiëne en veiligheid in de detailhandel is erg belangrijk.

NAUI Open Water Scuba Diver

Daarom heb ik via mijn oude werkgever een certificaat behaald terzake.

Mendix Academy Rapid Developer Certification 2020

Tijdens mijn HBO studie werd ik geintroduceerd aan coderen.

Voor een van mijn studieloopbaan opdrachten ben ik mezelf verder gaan ontwikkelen in Mendix.

FBN Juristen | Stoomcursus basiskennis

2023

De basiskennis tijdens mijn jaar als administratief medewerker in het notariaat.